【裁判字號】    98,交聲,2167
【裁判日期】    980819
【裁判案由】    聲明異議
【裁判全文】
臺灣高雄地方法院交通事件裁定        98年度交聲字第2167號
原處分機關  交通部公路總局高雄區監理所
異  議  人
即受處分人  甲○○
上列異議人即受處分人因違反道路交通管理處罰條例案件，對於
交通部公路總局高雄區監理所中華民國98年7 月15日所為處分（
高監營裁字第裁80-BD0000000號）聲明異議，本院裁定如下：
    主  文
異議駁回。
    理  由
一、原處分意旨略以：異議人即受處分人甲○○未收到違規通知
    單，進而未於期限內繳納罰鍰，並非故意逾期不繳納，爰依
    法聲明異議，請求撤銷原處分超過新臺幣（下同）1,800 元
    部分之處罰等語。
二、按汽車駕駛人，行經有燈光號誌管制之交岔路口闖紅燈者，
    處新臺幣（下同）1,800 元以上5,400 元以下罰鍰，並記違
    規點數3 點，道路交通管理處罰條例第53條第1 項、第63條
    第1 項第3 款分別定有明文。又按處理違反道路交通管理事
    件，有關文書送達之程序，依行政程序法之規定，違反道路
    交通管理事件統一裁罰基準及處理細則第5 條亦有明文。而
    行政程序法第74條第1 項、第2 項規定：「送達，不能依前
    2 條規定為之者，得將文書寄存送達地之地方自治或警察機
    關，並作送達通知書2 份，1 份黏貼於應受送達人住居所、
    事務所、營業所或其就業處所門首，另1 份交由鄰居轉交或
    置於該送達處所信箱或其他適當位置，以為送達。前項情形
    ，由郵政機關為送達者，得將文書寄存於送達地之郵政機關
    。」又行政機關依行政程序法而為文書之送達，專依該法律
    之規定，且該法並無準用民事訴訟法或刑事訴訟法關於寄存
    送達自寄存之日起10日生效規定之規定，是文書合法寄存送
    達後，當自寄存之日起即時生效（最高行政法院95年度裁字
    第634 號裁定、臺灣高雄高等行政法院94年度訴字第720 號
    裁定、法務部93年4 月13日法律字第0930014628號釋示併參
    ）。
三、經查：
(一)異議人之車號MZ5-083 號重型機車，於民國97年8 月2 日晚
    上6 時25分許，行經保泰路、公正路口時，因闖紅燈之交通
    違規，經警逕行舉發之事實，有高雄市政府警察局交通警察
    大隊98年6 月24日高市警交三字第0980019442號函所附違規
    照片2 張及舉發違反道路交通管理事件通知單送達證書各1
    紙附卷可稽（見本院卷第14至15頁），且為異議人自承明確
    ，是異議人確有上開遭舉發之違規事實，應堪認定。
(二)異議人籍設高雄縣鳳山市○○街15號之事實，有全戶戶籍資
    料查詢結果1 份在卷可參，業據異議人自承明確（見本院卷
    第19至21、32頁）。而員警因異議人上開違規事實，經製作
    通知單舉發，並委託郵政機關按上址送達，於98年8 月14日
    為第2 次投遞仍無人收受，投遞人員始在送達人簽章欄位內
    蓋章，並依行政程序法第74條之規定製作送達通知書2 份，
    將其中1 份黏貼於異議人上開戶籍地址，另1 份寄存於鳳山
    第16支局即新甲郵局，並製作送達證書，而完成送達程序等
    情（最高法院83年度台非字第121 號判決意旨併參），此觀
    上開送達證書及本院98年7 月31日與郵局投遞中心公務電話
    紀錄1 紙自明（見本院卷第26至28頁）。準此以言，本件違
    規舉發通知單之送達程序並無任何違法之處，揆諸前揭最高
    行政法院裁定意旨，舉發通知單已合法送達異議人，而發生
    送達效力，是異議人辯稱未收受舉發通知書等語，尚非可採
    。
(三)本件異議人既未自動繳納罰鍰，逾越97年9 月18日之應到案
    期限60日以上，則交通部公路總局高雄區監理所依標準表逕
    行裁決規定之金額處以4,500 罰鍰，並記違規點數3 點，此
    有交通部公路總局高雄區○○○○○道路交通管理事件裁決
    書及違反道路交通管理事件統一裁罰基準表各1 份附卷可稽
    （見本院卷第11、22至23頁），揆諸上揭法條說明意旨，於
    法即無不合。
四、從而，原處分於法並無違誤，本件異議洵無理由，應予駁回
    。
五、據上論斷，依道路交通案件處理辦法第19條，裁定如主文。
中    華    民    國    98    年     8    月    19    日
                  交通法庭    法  官   李俊霖
以上正本證明與原本無異。
如不服本裁定，應於收受送達後5 日內向本院提出抗告狀。
中    華    民    國    98    年    8     月    25    日
                              書記官   武凱葳


司法院資訊處製作；財團法人民間司法改革基金會備份。
